【裁判字號】    98,訴,241
【裁判日期】    980707
【裁判案由】    毒品危害防制條例
【裁判全文】
臺灣宜蘭地方法院刑事判決               98年度訴字第241號
公  訴  人  臺灣宜蘭地方法院檢察署檢察官
被      告  甲○○
                      弄6號
上列被告因毒品危害防制條例案件，經檢察官提起公訴（98年度
毒偵字第119號），經本院合議庭裁定以簡式審判程序審理，判
決如下：
    主  文
甲○○施用第一級毒品，累犯，處有期徒刑捌月，扣案之第一級
毒品海洛因貳包（合計驗餘淨重零點壹柒零肆公克）沒收銷燬之
。
    事實及理由
一、構成犯罪事實：
    甲○○前於民國90年間因施用毒品案件，經送觀察、勒戒後
    ，認無繼續施用毒品之傾向，於90年8月29日執行完畢釋放
    ，並由臺灣宜蘭地方法院檢察署檢察官以90年度毒偵字第99
    9、1107號、90年度毒偵緝字第165號為不起訴處分確定；復
    於上開觀察、勒戒執行完畢釋放後，5年內即91年間因施用
    毒品案件，經送觀察、勒戒後，認無繼續施用毒品之傾向，
    經臺灣宜蘭地方法院檢察署檢察官以91年度毒偵字第311號
    為不起訴處分確定。又於92年間因施用毒品案件，經送強制
    戒治，並由臺灣宜蘭地方法院檢察署檢察官提起公訴，經本
    院以92年度訴字第185號，判處有期徒刑10月確定，並於93
    年10月27日執行完畢；強制戒治部分，嗣因法律修正，於93
    年1月9日釋放。再於94年間因施用毒品案件，經臺灣高等法
    院以94年度上訴字第3761號判處有期徒刑1年3月確定；另於
    95年間分別因竊盜、施用毒品案件，先後經本院以95年度易
    字第25號、95年度訴字第58號判處有期徒刑5月、1年確定，
    嗣上開有期徒刑1年3月、5月、1年經本院裁定減刑後定應執
    行有期徒刑1年3月，並於96年7月19日執行完畢。詎其不知
    悔改，仍基於施用第一級毒品海洛因之犯意，於98年2月13
    日7、8時許，在宜蘭縣羅東鎮○○路○道路旁之車內，以將
    海洛因摻入香菸內點燃吸食方式，施用第一級毒品海洛因1
    次。嗣於98年2月13日10時30分許，因另案傷害案件經警通
    知甲○○至宜蘭縣政府警察局羅東分局接受詢問，當場查獲
    其持有第一級毒品海洛因2包（合計淨重0.1710公克、取樣
    0.0006公克、驗餘淨重0.1704公克），經警於98年2月13日1
    4時30分許，採集其尿液，送驗結果呈嗎啡陽性反應。
二、認定犯罪事實所憑之證據及理由：
  (一)被告甲○○於本院審理中之自白。
  (二)宜蘭縣政府警察局羅東分局98年度毒品犯罪嫌疑人尿液採驗
    作業管制紀錄、慈濟大學濫用藥物檢驗中心檢驗總表各1份
    ，可證被告有施用海洛因之事實。
  (三)扣案之米黃色粉末2包（合計淨重0.1710公克、取樣0.0006
    公克、驗餘淨重0.1704公克），經交通部民用航空局航空醫
    務中心鑑定，結果均含有海洛因成分，此有該中心98年2月2
    7日航藥鑑字第0980996號毒品鑑定書1份在卷足參，可證被
    告有施用海洛因之事實。
  (四)臺灣宜蘭地方法院檢察署刑案資料查註紀錄表、全國施用毒
    品案件紀錄表、法務部全國檢察官線上查詢刑案人犯在監所
    最新資料報表、90年度毒偵緝字第165號及90年度毒偵字第9
    99、1107號不起訴處分書、91年度偵字第311號不起訴處分
    書各1份，可證被告於第1次觀察、勒戒執行完畢釋放後，5
    年內已再犯毒品危害防制條例第10條之罪，本件自應依法追
    訴處罰。
  (五)上開(二)至(四)證據，足以佐證被告首開自白與事實相符。
三、論罪科刑之理由：
  (一)按海洛因屬毒品危害防制條例第2條第2項第1款所定之第一
    級毒品。故被告甲○○所為，係犯毒品危害防制條例第10條
    第1項之施用第一級毒品罪。
  (二)被告持有第一級毒品海洛因之低度行為，為施用第一級毒品
    之高度行為所吸收，不另論處。
  (三)被告於94年間因毒品危害防制條例案件，經臺灣高等法院以
    94年度上訴字第3761號判處有期徒刑1年3月確定；復於95年
    間分別因竊盜、毒品危害防制條例案件，先後經本院以95年
    度易字第25號、95年度訴字第58號判處有期徒刑5月、1年確
    定，嗣上開有期徒刑1年3月、5月、1年經本院裁定減刑後定
    應執行有期徒刑1年3月，並於96年7月19日執行完畢，此有
    臺灣高等法院被告前案紀錄表1份在卷足憑，其於5年以內故
    意再犯本件有期徒刑以上之罪，為累犯，應依刑法第47條第
    1項規定，加重其刑。
  (四)審酌被告有毒品危害防制條例、竊盜之犯罪前科，此有臺灣
    高等法院被告前案紀錄表1份在卷可參，素行尚非相當良好
    ，且其前經觀察、勒戒及強制戒治後，仍再犯本罪，顯見其
    對於毒品之依賴性甚高，有予較長期間隔離社會之必要，與
    被告施用毒品足以造成神經方面損害，並容易引起財產、暴
    力方面犯罪，及被告犯罪後坦承犯行，態度良好等一切情狀
    ，量處如主文所示之刑。
  (五)扣案之第一級毒品海洛因2包（合計驗餘淨重0.1704公克）
    ，應依毒品危害防制條例第18條第1項前段規定，諭知沒收
    銷燬。
四、適用之法律：
  (一)程序法方面：刑事訴訟法第273條之1第1項、第299條第1項
    前段、第310條之2。
  (二)實體法方面：毒品危害防制條例第10條第1項、第18條第1項
    前段，刑法第11條前段、第47條第1項。
本案經檢察官黃正綱到庭執行職務。
中    華    民    國    98    年    7     月    7     日
                  刑事第三庭法  官  蘇錦秀
以上正本證明與原本無異。
如不服本判決應於收受送達後10日內向本院提出上訴書狀，並應
敘述具體理由；其未敘述上述理由者，應於上訴期間屆滿後20日
內向本院補提理由書（均須按他造當事人之人數附繕本）「切勿
逕送上級法院」。
                            書記官  劉晨輝
中    華    民    國    98    年    7     月    8     日
【附錄本案論罪科刑法條】
毒品危害防制條例第10條：
施用第1級毒品者，處6月以上5年以下有期徒刑。
施用第2級毒品者，處3年以下有期徒刑。


司法院資訊處製作；財團法人民間司法改革基金會備份。
